【裁判字號】    99,訴,167
【裁判日期】    991028
【裁判案由】    違反槍砲彈藥刀械管制條例
【裁判全文】
臺灣宜蘭地方法院刑事判決               99年度訴字第167號
公  訴  人  臺灣宜蘭地方法院檢察署檢察官
被      告  丙○○
選任辯護人  李明諭律師
上列被告因違反槍砲彈藥刀械管制條例案件，經檢察官提起公訴
（99年度偵字第1547號），本院判決如下：
    主  文
丙○○未經許可，寄藏可發射子彈具有殺傷力之改造手槍，累犯
，處有期徒刑肆年，併科罰金新臺幣參萬元，罰金如易服勞役，
以新臺幣壹仟元折算壹日。扣案之具有殺傷力之改造手槍壹枝（
槍枝管制編號：0000000000號）及口徑9MM制式子彈伍顆、直徑8
.8±0.5MM非制式子彈肆顆均沒收。
    犯 罪 事 實
一、丙○○前因違反槍砲彈藥刀械管制條例案件，經臺灣高等法
    院以94年度上訴字第2868號判決判處有期徒刑1年2月確定，
    於民國97年4月23日入監執行，並於97年11月18日縮短刑期
    執行完畢。詎仍不知悔改，明知未經中央主管機關許可，不
    得持有可發射子彈具有殺傷力之槍枝及子彈，竟基於寄藏具
    殺傷力改造手槍及子彈之犯意，於民國99年3月30日下午4時
    許，在宜蘭縣員山鄉公所對面，受真實姓名年籍不詳綽號「
    夢清仔」之成年男子所託，而未經許可，將夢清仔所交付，
    放在背包內具有殺傷力仿BERETT甲廠92FS型半自動手槍1支、
    具殺傷力口徑12G甲UGE制式散彈1顆、口徑9MM制式子彈9顆、
    直徑8.8±0.5 MM非制式子彈6顆及不具殺傷力直徑9.0±0.5
    MM非制式子彈2顆，予以收受代為保管而寄藏。嗣於99年3月
    30日晚間8時20分許，為警在宜蘭縣員山鄉○○路309巷1號
    查獲，並扣得上開槍彈。
二、案經宜蘭縣警察局宜蘭分局報請臺灣宜蘭地方法院檢察署檢
    察官偵查起訴。
    理  由
壹、證據能力部分：
一、按被告以外之人於審判外之言詞或書面陳述，除法律有規定
    者外，不得作為證據，刑事訴訟法第159條第1項定有明文。
    查本件證人庚○○、林陳平於警詢之供述，雖屬被告以外之
    人於審判外之陳述，惟被告及辯護人於本院調查證據時，已
    知有同法第159條第1項不得為證據之情形，而未於言詞辯論
    終結前聲明異議，依同法第159條之5第2項之規定，視為有
    同條第1項之同意，本院審酌上開證人之言詞陳述作成時之
    情況，認為適當，爰依同法第159條之5第1項之規定認有證
    據能力。
二、就於被告遭搜索之程序是否合法及所扣得之物是否具證據能
    力部分：按搜索依其程式，可區分為要式搜索與非要式搜索
    ，其中要式搜索即持搜索票搜索，此觀刑事訴訟法第128條
    之規定自明。被告及辯護人雖辯稱本件持搜索票搜索之範圍
    為被告位於宜蘭縣宜蘭市○○路34之3號1樓之住所，而實際
    搜索地點卻為宜蘭縣員山鄉○○路309巷1號，而認搜索不合
    法云云。惟查，依證人即到場搜索員警潘仲益於本院審理時
    具結證稱：「本件有出示搜索票搜索，且我們有詢問屋主針
    對被告搜索，沒有針對屋主，本案槍彈查獲地點係在被告坐
    的位置的後面的袋子裡，警方並沒有針對宜蘭縣員山鄉○○
    路309巷1號此一處所進行搜索」等語（見本院卷第62-63頁
    審理筆錄），核與證人即屋主庚○○證述：「警方沒有搜索
    我家，是針對被告及他的包包」等語相符（見本院卷第67頁
    筆錄），顯見本件搜索係針對被告本身而進行搜索，並未對
    於宜蘭縣員山鄉○○路34之3號1樓之處所而為之，而依本件
    搜索票上之記載，搜索之範圍、對象、物件，分別為宜蘭縣
    宜蘭市○○路34之3號、丙○○、車號8676-KN號自小客車，
    故本件搜索既係僅針對被告本人為之，即屬搜索票所記載得
    搜索之範圍，故本院認該搜索係屬合法，則因搜索所扣得之
    物即具有證據能力，合先敘明。
貳、實體部分：
一、訊據被告丙○○固坦承為警在其位置下之背包內查獲有扣案
    之槍彈等情不諱，惟矢口否認有何寄藏具有殺傷力之槍、彈
    之犯行，辯稱：包包不是伊的，也不是伊帶到現場的云云。
    經查：
（一）被告於宜蘭縣員山鄉○○路309巷1號內為警查獲在其位置
      上之背包內有上開扣案之槍彈等情，業據證人即現場搜索
      警員潘仲益到庭證述屬實，且經證人庚○○於本院審理時
      證稱：「被告來我家泡茶，我回家時就看到被告坐在警方
      查扣槍彈的座位上泡茶」等語明確（見本院卷第67頁筆錄
      ），復有具有殺傷力仿BERETT甲廠92FS型半自動手槍1支、
      具殺傷力口徑12G甲UGE制式散彈1顆、口徑9MM制式子彈9顆
      、直徑8.8±0.5MM非制式子彈6顆及不具殺傷力直徑9.0±
      0.5MM非制式子彈2顆扣案可資參佐。而扣案之改造手槍經
      送鑑定後認係仿BERETT甲廠92FS型半自動手槍，換裝土造
      金屬槍管而成，擊發功能正常，可供擊發適用子彈使用，
      認具殺傷力，而口徑12G甲UGE制式散彈1顆（1顆經試射）
      、口徑9MM制式子彈9顆（4顆經試射）、直徑8.8±0.5MM
      非制式子彈6顆（2顆經試射），均認具殺傷力，此有內政
      部警政署刑事警察局99年4月19日刑鑑字第0990044254號
      鑑定書在卷可稽，自堪信為真實。
（二）被告雖於本院審理時辯稱該包包及其內之槍彈均係丁○○
      所有，且不知何人放置於該座位上云云，然依被告前於警
      詢及偵查中分別自承：「該背包是綽號『夢清仔』之人交
      給我，我不知道要將槍枝交給何人，他只說晚一點會有人
      來拿」；「是綽號『夢清仔』之成年男子在員山鄉公所對
      面交給我，我原本不知道裡面有槍枝，但是晚上7點多時
      ，我將35萬元放在背包裡面，我就看到背包內有槍枝」等
      語明確（見警卷第5頁、99年度偵字第1547號卷第17-18頁
      筆錄），核被告前後於警詢、偵查中對於何人於何地交付
      上開背包及其內之槍彈等情均陳述相當具體明確，顯非臨
      時杜撰之詞，故可見上開背包確係一綽號「夢清仔」之人
      交付予被告寄藏無誤。至被告雖於本院審理時始改口辯稱
      上開背包本來就放在該座位上云云，然該宜蘭縣員山鄉○○路309巷1號之處所，本非被告之住處，而為其友人庚○○之住處，則被告自行前往該處泡茶，何以偏偏挑選有該
      背包所在之位置坐下？且該背包內復有被告所有之35萬元
      現金，如若該背包非被告所有或非被告所得支配之物，被
      告何以將其身上所有之鉅款35萬元放入該背包內？且縱如
      被告所言，其知悉該背包本為綽號「文龍」之人所有，其
      於放入現金時，自已明確知悉背包內有槍彈，何以仍將其
      所有之現金放入背包內？甚且在警詢、偵查中均未提及該
      背包為綽號「文龍」之人所有？顯見被告於本院審理時翻
      異前詞所為之辯解，實與常情不符，顯係屬事後卸責之詞
      ，不足採信。
（三）再由證人庚○○於本院審理時證稱：「是被告先去我家，
      我後來才回去的，所以我不清楚包包是否被告帶去我家的
      ，但是我家從來沒有那個包包」等語（見本院卷第68頁筆
      錄），可知上開背包並非本來存在於證人庚○○家之物，
      若非被告攜帶前往，何以該背包會在被告之座位上？更可
      徵該背包為被告所攜往該處而置放於座位上無誤。至證人
      己○○雖於本院審理時證稱：「當天進去庚○○家時沒有
      注意到座位上有沒有包包，有一位文龍之人有來，沒有轉
      交何物給我，他來有背背包，但是我沒有注意顏色，我們
      是一起走的」等語（見本院卷第70-71頁），然依證人己○○所證述之情節觀之，可見雖有一名叫文龍之人於當日
      下午有前往該處，然其係與證人己○○一同離去，尚難證
      明該綽號「文龍」之人有將背包放置於該處。至證人戊○○雖於本院審理時證述當天下午3、4點時有與被告見面且
      未見到被告有背背包等情在卷（見本院卷第72-75頁筆錄
      ），然依證人戊○○之證述，並無從佐證被告於與證人戊○○見面後之情形，尚難為對被告有利之認定。再依證人
      乙○○所證述當日下午2時10分許在金山西路見到綽號「
      文龍」之人背著背包等情在卷（見本院卷第96頁），然證
      人乙○○所見綽號「文龍」之人所背著之背包，是否即為
      被告當日為警查獲時所持有之背包，已有可疑，況證人乙○○當日下午2時在金山西路許見到該名綽號「文龍」之
      人背著背包，實與被告是否在宜蘭縣員山鄉○○路為警查
      獲時持有該背包之時間、地點均不相同，更難為被告有利
      之佐證。至被告雖請求傳訊證人丁○○到庭，然證人丁○○業經本院屢次傳喚不到，且該證人丁○○於警詢之陳述
      ，檢察官並未引為本案有罪之證據，況被告係於上開時、
      地為警查獲持有上開槍、彈，證人丁○○之所述均不足為
      對被告有利或不利之認定，故本院認無再予傳訊之必要，
      附此說明。
（四）綜上所述，本件事證明確，被告寄藏具有殺傷力之改造手
      槍及具有殺傷力之子彈之犯行均堪以認定，均應依法論科
      。
二、核被告所為，係犯槍砲彈藥刀械管制條例第8條第4項之未經
    許可寄藏可發射子彈具有殺傷力之改造手槍罪及同條例第12
    條第4項之未經許可寄藏具有殺傷力之子彈罪。被告持有槍
    、彈之低度行為，分別為其寄藏之高度行為所吸收，均不另
    論罪。被告以一行為同時寄藏具有殺傷力之改造手槍及具有
    殺傷力之子彈，為想像競合犯，應從一重之寄藏具有殺傷力
    之改造手槍罪處斷。查被告前因違反槍砲彈藥刀械管制條例
    案件，經臺灣高等法院以94年度上訴字第2868號判決判處有
    期徒刑1年2月確定，於97年4月23日入監執行，並於97年11
    月18日縮短刑期執行完畢，有卷附臺灣高等法院被告前案紀
    錄表可按，其受有期徒刑之執行完畢後，5年內故意再犯本
    件有期徒刑以上之罪，為累犯，依法加重其刑。爰審酌被告
    未經許可寄藏具有殺傷力之槍彈之犯罪動機，生活狀況、智
    識程度、犯罪對社會所生之損害甚鉅，及犯罪後態度等一切
    情狀，量處如主文所示之刑，罰金部分並諭知易服勞役之折
    算標準。扣案之改造手槍1枝（槍枝管制編號：0000000000
    號）、口徑9MM制式子彈5顆、直徑8.8±0.5MM非制式子彈4
    顆，屬違禁物，不問屬於被告與否，均應依刑法第38條第1
    項第1款之規定諭知沒收。至口徑9MM制式子彈4顆、直徑8.8
    ±0.5MM非制式子彈2顆、口徑12G甲UGE制式散彈1顆，業經試
    射，已不具殺傷力，而扣案之直徑9.0±0.5MM非制式子彈亦
    不具殺傷力，均非屬違禁物，亦非供被告犯罪所用之物，爰
    均不另為沒收之諭知，附此敘明。
據上論斷，應依刑事訴訟法第299條第1項前段，槍砲彈藥刀械管
制條例第8條第4項、第12條第4項，刑法第11條前段、第47條第1
項、第55條、第42條第3項、第38條第1項第1款，判決如主文。
本案經檢察官劉惟宗到庭執行職務。
中    華    民    國    99    年    10    月    28    日
                  刑事第三庭  審判長法  官  黃永勝
                                    法  官  謝佩玲
                                    法  官  鄭貽馨
以上正本證明與原本無異。
如不服本判決應於收受送達後十日內向本院提出上訴書狀，並應
敘述具體理由；其未敘述上述理由者，應於上訴期間屆滿後二十
日內向本院補提理由書(均須按他造當事人之人數附繕本)「切勿
逕送上級法院」。
                                    書記官  高雪琴
中    華    民    國    99    年    10    月    28    日
附錄本案論罪科刑法條全文：
槍砲彈藥刀械管制條例第8條第4項
未經許可，持有、寄藏或意圖販賣而陳列第1項所列槍枝者，處3
年以上10年以下有期徒刑，併科新臺幣700萬元以下罰金。
槍砲彈藥刀械管制條例第12條第4項
未經許可，持有、寄藏或意圖販賣而陳列子彈者，處5年以下有
期徒刑，併科新台幣300萬元以下罰金。

司法院資訊處製作；財團法人民間司法改革基金會備份。
